臺灣桃園地方法院刑事判決　　　　　　　　　　　　　九十一年度易字第七一八號
　　公　訴　人　臺灣桃園地方法院檢察署檢察官
　　被　　　告　丙○○
右列被告因竊盜案件，經檢察官提起公訴（九十一年度偵字第三七０九號），本院判
決如左：
    主  文
丙○○連續攜帶兇器竊盜，處有期徒刑捌月。
扣案之切割器壹組、活動扳手壹支、氣瓶扳手壹支，均沒收。
    事  實
一、丙○○基於意圖為自己不法所有之概括犯意，連續於（一）民國九十一年（起訴
    書誤載為九十年）二月三日中午一時許，在桃園縣楊梅鎮○○○路一號台灣汽車
    客運公司（下稱台汽公司）車站之停放大客車處，以該處地上屬台汽公司所有之
    客觀上具危險性、可供兇器使用之鐵棍一支（長約一百公分、直徑約二吋），敲
    下台汽公司所有而由監工員甲○○管理之車號ＦＣ─六九一號營業大客車之後照
    鏡二支而予以竊取，得手後隨即將之變賣現金花用；（二）同日下午二時三十分
    許，侵入桃園縣龍潭鄉○○路一八０號愛王工業公司之廠房內（侵入建築物部分
    未據告訴），徒手竊取愛王公司所有而由乙○○代為保管之乙炔氣瓶及氧氣瓶各
    一支（共價值新台幣八千元），得手後據為己有；（三）同年月四日凌晨零時三
    十分許，攜持前開竊得之乙炔氣瓶及氧氣瓶各一支，及其所有客觀上具危險性、
    可供兇器使用之切割器一組、活動扳手及氣瓶扳手各一支，至上開台汽公司車站
    停放大客車處，侵入台汽公司所有車號ＦＡ─九八０號營業大客車內，以前開器
    械將該大客車上置放行旅之鋁鈑一大塊切割下來，而置於自己實力支配之下，並
    欲將之分解帶走時，為警據報前來當場查獲，並扣得前開切割器一組、活動扳手
    及氣瓶扳手各一支。
二、案經甲○○、乙○○訴由桃園縣警察局楊梅分局報請台灣桃園地方法院檢察署檢
    察官偵查起訴。
    理  由
一、訊據被告對於右揭犯罪事實坦承不諱，核與被害人甲○○、乙○○於警訊中所指
    訴之失竊情節，及證人劉  地於本院九十一年五月七日審理時所證述查獲之情節
    均相符，並有被害人甲○○、乙○○等二人所出具之贓物領據二紙在卷可稽，復
    有查獲現場相片七張及前開扣案物品可資佐證，足認被告之自白與事實相符，是
    本件事證明確，被告犯行已堪予認定，應予依法論科。
二、按刑法第三百二十一條第一項第三款之攜帶兇器竊盜罪，係以行為人攜帶兇器竊
    盜為其加重條件，此所謂兇器，其種類並無限制，凡客觀上足對人之生命、身體
    、安全構成威脅，具有危險性之兇器均屬之，且祇須行竊時攜持此種具有危險性
    之兇器為已足，並不以攜帶之初有行兇之意圖為必要，亦不以該凶器為行為人所
    有為必要。被告於九十一年二月三日中午一時許，在台汽公司車站停放客車處，
    持以敲下台汽公司所有之大客車上照後鏡之鐵棍長約一百公分，直徑約二吋（此
    業據被告於檢察官九十一年三月十八日訊問時供述在卷，見偵查卷第二十八頁背
    面倒數第二行以下），如以之敲擊人之身體，必將致人體受傷而危及生命、身體
    ，於客觀上確足對人之生命、身體、安全構成威脅，自屬「兇器」無誤；又被告
    於同年月四日凌晨零時三十分許，持以竊取台汽公司所有之大客車上鋁板之切割
    器一組、活動扳手及氣瓶扳手各一支，因切割器與活動扳手、氣瓶扳手均為金屬
    製品，質地堅硬，如以之敲擊人之身體，亦將致人體受傷而危及生命、身體，於
    客觀上亦足對人之生命、身體、安全構成威脅，故亦均屬「兇器」。核被告所為
    如事實欄第一項（一）、（三）之犯行，係犯刑法第三百二十一條第一項第三款
    之攜帶兇器竊盜罪，所為如事實欄第一項（二）之犯行，係犯同法第三百二十條
    第一項之竊盜罪。被告先後二次攜帶兇器竊盜既遂與一次普通竊盜既遂之犯行，
    因時間緊接，所犯為基礎構成要件相同之罪，顯係基於同一竊盜之概括犯意反覆
    為之，為連續犯，依刑法第五十六條之規定，應從一重論以攜帶兇器竊盜罪，並
    依法加重其刑。公訴人起訴意旨認被告於九十一年二月四日凌晨零時三十分許，
    在台汽公司車站內竊取鋁板，於正欲將之分解帶走時，為警當場查獲而未遂，惟
    查竊盜罪既未遂之判斷，乃以原支配關係是否已遭破壞，新的支配關係已否建立
    為斷，本件被告既已將前開大客車上置放行旅之鋁板一大片切割下來（業據證人
    劉  地於本院九十一年五月七日審理時結證在卷，並有證人劉  地提出附卷之查
    獲現場照片可證），已將原支配關係予以破壞，並將鋁板置於自己實力支配之下
    ，顯已建立其新的支配關係，其竊盜犯行自已屬既遂，公訴人起訴意旨顯有誤會
    ，應予更正，附此敘明。爰審酌被告年輕力壯，竟不思正途營生，持鐵棍、切割
    器器等工具竊取他人財物變賣，所生危害非小，惟念其犯後坦承犯行，態度尚稱
    良好等一切情狀，量處如主文所示之刑，以資懲儆。扣案之切割器一組、活動扳
    手一支、氣瓶扳手一支，均為被告所有且供本件犯罪所用之物，業據被告於本院
    審理中供承在卷，應依刑法第三十八條第一項第二款宣告沒收。至被告持以竊取
    前開二支照後鏡之鐵棍一支，因非為被告所有，故不予沒收，亦附此敘明。
據上論斷，應依刑事訴訟法第二百九十九條第一項前段，刑法第五十六條、第三百二
十一條第一項第三款、第三十八條第一項第二款，判決如主文。
本案經檢察官黃智勇到庭執行職務
中      華      民      國    九十一    年      五      月    二十一    日
                                      臺灣桃園地方法院刑事第六庭
                                          法  官  林  春  鈴
右正本證明與原本無異。
如不服本判決，應於判決送達後十日內向本院提出上訴狀( 應附繕本 )，上訴於
臺灣高等法院。
附錄論罪科刑依據之法條：刑法第三百二十一條第一項第三款
刑法第三百二十一條
犯竊盜罪而有左列情形之一者，處六月以上五年以下有期徒刑：
一  於夜間侵入住宅或有人居住之建築物、船艦，或隱匿其內而犯之者。
二  毀越門扇、牆垣或其他安全設備而犯之者。
三  攜帶兇器而犯之者。
四  結夥三人以上而犯之者。
五  乘火災、水災或其他災害之際而犯之者。
六  在車站或埠頭而犯之者。
